臺灣高雄地方法院刑事判決　　　　　　　　　　　　九十一年度易字第二九八七號
　　公　訴　人　臺灣高雄地方法院檢察署檢察官
　　被　　　告　甲○○
　　被　　　告　乙○○
　　被　　　告　丙○○
右列被告等因賭博案件，經檢察官提起公訴（九十一年度偵字第一四八五０號），本
院判決如左：
    主  文
甲○○、乙○○共同以賭博為常業，累犯，甲○○處有期徒刑陸月，乙○○處有期徒
刑肆月，如易科罰金均以參佰元折算壹日。
丙○○在公共場所賭博財物，處罰金肆仟伍佰元，如易服勞役以參佰元折算壹日。
扣案之賭資新臺幣壹仟元、如附表所示之電動機具參拾陸台暨ＩＣ板參拾陸片及計分
卡壹拾柒張沒收。
    事  實
一、甲○○前於民國八十六年間犯妨害自由罪案件，經臺灣高等法院八十七年度上易
    字第一四０三號判處有期徒刑五月，並諭知易科罰金折算標準，於八十八年三月
    八日執行完畢。乙○○於八十八年間犯賭博罪，經本院以八十九年度易字第九六
    九號判處有期徒刑三月，並諭知易科罰金折算標準，於八十九年九月二十九日執
    行完畢。甲○○與乙○○仍不知悔改，甲○○自八十九年十月中旬某日（起訴書
    誤載為九十年六月份某日），在高雄市○○區○○路七七四號經營龍千豪育樂場
    ，並與乙○○基於共同犯意，於九十年六月間僱用乙○○擔任店員，負責洗分及
    兌換賭金工作，以如附表所示電動機具為賭具，與不特定顧客賭博財物，並以之
    為常業，其賭法係賭客投擲新臺幣（下同）十元硬幣賭玩後，以甲○○所有之計
    分卡累計分數，再向乙○○換取金錢。緣有賭客丙○○於九十一年七月九日下午
    九時四十分許，在前揭甲○○所經營龍千豪育樂場之公共場所，賭玩第十六號水
  果盤機檯後累計積分一千分，並持計分卡向乙○○換得一千元時，為警當場查獲
    ，並扣得丙○○所有之兌換所得金錢一千元、如附表電動機具三十六台暨ＩＣ板
    三十六片與計分卡十七張。
二、案經高雄市政府警察局三民第二分局報請臺灣高雄地方法院檢察署檢察官偵查起
    訴。
    理  由
一、訊據被告乙○○及丙○○對於右揭事實坦承不諱。被告甲○○則矢口否認，辯稱
    ：公司規定可以換煙，但是不可以換錢，乙○○私自換錢給顧客我不清楚云云。
    惟查被告甲○○於僱用被告乙○○擔任龍千豪育樂場店員時，即授權被告乙○○
    可以換錢及煙，由客人自行選擇之事實，業據被告乙○○及丙○○供認屬實，參
    以被告乙○○受僱於被告甲○○每月薪資僅有一萬八千元，被告乙○○兌換予被
    告丙○○金錢數額達一千元觀之，所占比例達其每月薪資十八分之一，若被告甲○○未授權被告乙○○可兌換金錢予顧客，被告乙○○應無自作主張且甘願蒙受
    損失之可能，復有高雄市政府警察局臨檢現場檢查紀錄、龍千豪育樂場營業級別
    證、營利事業登記證、現場照片三幀、扣案之賭資一千元、如附表電動機具三十
    六檯與寄分卡十七張可證，被告甲○○所辯顯係卸責之詞，不足採信，其犯行堪
    以認定，應依法論科。
二、核被告甲○○及乙○○所為，係犯刑法第二百六十七條常業賭博罪，被告丙○○
    所為係犯刑法第二百六十六條第一項之賭博罪。被告甲○○及乙○○就上揭犯行
    ，有犯意之聯絡及行為之分擔，皆為共同正犯。被告甲○○經營龍千豪育樂場已
    依規定辦理營利事業登記，故無涉犯違反電子遊戲場業管理條例第二十二條問題
    ，併此敘明。被告甲○○前於八十六年間犯妨害自由罪案件，經臺灣高等法院八
    十七年度上易字第一四０三號判處有期徒刑五月，並諭知易科罰金折算標準，於
    八十八年三月八日執行完畢，被告乙○○於八十八年間犯賭博罪，經本院以八十
    九年度易字第九六九號判處有期徒刑三月，並諭知易科罰金折算標準，於八十九
    年九月二十九日執行完畢，有被告甲○○及乙○○臺灣高等法院被告全國前案紀
    錄表各一件附卷可稽，其受有期徒刑之執行完畢，五年以內再犯有期徒刑以上之
    罪，為累犯，均應依法加重其刑。審酌被告甲○○對犯行矢口否認，犯後態度不
    佳，扣案供作賭具之電動機具達三十六台，經營時間長達一年九個月，被告乙○○及丙○○則坦承犯行，頗有悔意，被告乙○○僅上班一個月，被告丙○○所得
    賭資僅有一千元等一切情狀，量處如主文所示之刑，並分別諭知易科罰金及易服
    勞役折算標準。附表所示之電動機具三十六台暨ＩＣ板三十六片，為當場賭博之
    器具，不問屬於犯人與否，均依刑法第二百六十六條第二項宣告沒收。扣案之丙○○兌換所得一千元及計分卡十七張，分屬被告丙○○因犯罪所得之物及被告甲○○所有供犯罪所用之物，業據被告供明在卷，依刑法第三十八條第一項第二款
    、第三款規定，宣告沒收。
據上論斷，應依刑事訴訟法第二百九十九條第一項前段、刑法第二百六十六條、第二
百六十七條、第二十八條、第四十七條、第三十八條第一項第二款、第三款，罰金罰
鍰提高標準條例第一條前段、第二條，判決如主文。
本案經檢察官黃元冠到庭執行職務。
中      華      民      國      九十一      年      十    月    十八    日
                                  臺灣高雄地方法院刑事第二庭
                                      法  官  陳業鑫
右正本證明與原本無異。
如不服本判決，應於判決送達後十日內，向本院提出上訴狀。
                                      書記官  邱秋珍
中      華      民      國    九十一    年      十      月    二十一    日
附表：
┌──────┬──────┐
│電動機具名稱│   檯數     │
├──────┼──────┤
│水果檯      │   十七台   │
├──────┼──────┤
│滿貫大亨    │   四台     │
├──────┼──────┤
│辣妹十三姨  │   一台     │
├──────┼──────┤
│超級列車    │   三台     │
├──────┼──────┤
│超世紀賓果  │   二台     │
├──────┼──────┤
│金牌虎王    │   一台     │
├──────┼──────┤
│賽馬        │   一台     │
├──────┼──────┤
│ＢＡＲ王    │   一台     │
├──────┼──────┤
│新象王      │   一台     │
├──────┼──────┤
│動物柏青樂  │   一台     │
├──────┼──────┤
│紅粉玫瑰    │   一台     │
├──────┼──────┤
│劍龍        │   一台     │
├──────┼──────┤
│霹靂楚漢    │   二台     │
├──────┼──────┤
│總計        │   三十六台 │
└──────┴──────┘
附錄本案論罪科刑法條
中華民國刑法第二百六十六條
在公共場所或公眾得出入之場所賭博財物者，處一千元以下罰金。但以供人暫時娛樂
之物為賭者，不在此限。
當場賭博之器具與在賭檯或兌換籌碼處之財物，不問屬於犯人與否，沒收之。
中華民國刑法第二百六十七條
以賭博為常業者，處二年以下有期徒刑，得併科一千元以下罰金。
